【裁判字號】    97,易,3911
【裁判日期】    971208
【裁判案由】    詐欺
【裁判全文】
臺灣臺中地方法院刑事判決              97年度易字第3911號
公  訴  人  臺灣臺中地方法院檢察署檢察官
被      告  乙○○
選任辯護人  吳中和律師
被      告  丙○○
上列被告等因詐欺案件，經檢察官提起公訴（96年度偵字第2240
1、27628號），本院判決如下：
    主    文
乙○○共同犯詐欺取財罪，處有期徒刑壹年貳月。
丙○○共同犯詐欺取財罪，處有期徒刑壹年。
    犯罪事實
一、乙○○、丙○○、丁○○（待到案後另行審結）與不詳姓名
    年籍自稱「陳德昆」、「張志誠」、「彭建馨」、「臺北市
    刑事警察局李國榮警官」、「金管會林宏明主任」、「高雄
    地檢署張先生」、「高雄地檢署庭長李先生」等成年男子及
    不詳姓名年籍自稱中華電信公司人員之成年女子及所屬之詐
    欺集團成員共同意圖為自己不法所有之犯意聯絡，由乙○○
    於民國九十六年六月二十五日應不詳姓名年籍自稱「陳德昆
    」之人要求，至合作金庫銀行大里分行申設戶名：乙○○，
    帳號：0000000000000號帳戶（下稱乙○○之合作金庫帳戶
    ）後，即將該帳戶存摺、印章交付與「陳德昆」。另丙○○
    於九十六年六月二十八日，將其在永豐銀行西松分行申設之
    帳號：00000000000000號帳戶（下稱丙○○之永豐銀行帳戶
    ）帳號告知不詳姓名年籍自稱「張志誠」之人。另丁○○（
    待到案後另行審結）提供其在臺北富邦銀行金華分行申設戶
    名：丁○○、帳號：000000000000號帳戶（下稱丁○○之臺
    北富邦銀行帳戶）與不詳姓名年籍自稱「彭建馨」之人。「
    陳德昆」、「張志誠」、「彭建馨」所屬之詐騙集團之女性
    成員隨即於九十六年年六月二十六日中午十二時許，以電話
    向甲○○詐稱：其係中華電信，其姓名遭冒用申辦電話，並
    為其轉接「臺北市刑事警察局李國榮警官」查詢，該「李國
    榮警官」告知其與公司之帳戶涉嫌詐欺，將立即凍結帳戶並
    發佈通緝，並要求其與「金管會林宏明主任」聯絡，速將所
    有存款匯至指定帳戶作公證云云，期間並有自稱「高雄地檢
    署張先生」、「高雄地檢署庭長李先生」來電稱係上開「臺
    北市刑事警察局李國榮警官」、「金管會林宏明主任」之高
    階長官，指其保證金不夠需再匯款云云。甲○○不虞有詐，
    因而陷於錯誤，陸續依對方指示匯款至指定帳戶，共計匯款
    達新臺幣（下同）一千五百四十八萬元（詳如附表所示）。
    其中匯入上開乙○○之合作金庫帳戶共四百九十八萬元、丙○○之永豐銀行帳戶一百二十萬元、丁○○之臺北富邦銀行
    帳戶三百萬元，及人頭帳戶戊○○（所犯幫助詐欺罪本院另
    行審理）之臺灣中小企業銀行埔里分行所申請開立之帳號：
    00000000000號帳戶（下稱戊○○之臺灣中小企業銀行帳戶
    ）一百萬元。乙○○旋於九十六年六月二十六日、六月二十
    七日在臺中縣大里市合作金庫銀銀行大里分行分別提領九十
    九萬元、三百九十七萬元，並交付自稱「陳德昆」之人，另
    丙○○於九十六年六月二十八日下午在臺北市○○路提領一
    百二十萬元，並交付予自稱「張志誠」，另丁○○於九十六
    年六月二十七日提領二百九十五萬元，並轉交付「彭建馨」
    （匯款、提領情形詳如附表所示）。嗣甲○○家人查覺有異
    ，制止其繼續匯款，甲○○始知受騙。
二、案經甲○○分別訴由臺北市政府警察局松山分局、臺中縣警
    察局霧峰分局報告臺灣臺中地方法院檢察署檢察官偵查起訴
    。
    理    由
一、證據能力部分：
    按被告以外之人（包括證人、鑑定人、告訴人、被害人及共
    同被告等）於審判外之陳述雖不符刑事訴訟法第一百五十九
    條之一至之四等四條文之規定，而經當事人於審判程式同意
    作為證據，法院審酌該言詞陳述或書面陳述作成時之情況，
    認為適當者，亦得為證據；當事人、代理人或辯護人於法院
    調查證據時，知有刑事訴訟法第一百五十九條第一項不得為
    證據之情形，而未於言詞辯論終結前聲明異議者，視為有前
    項之同意，同法第一百五十九條之五定有明文。立法意旨在
    於傳聞證據未經當事人之反對詰問予以核實，原則上先予排
    除。惟若當事人已放棄反對詰問權，於審判程式中表明同意
    該等傳聞證據可作為證據；或於言詞辯論終結前未聲明異議
    ，基於尊重當事人對傳聞證據之處分權，及證據資料愈豐富
    ，愈有助於真實發見之理念，且強化言詞辯論主義，使訴訟
    程式得以順暢進行，上開傳聞證據亦均具有證據能力。另按
    刑事訴訟法第一百五十九條之五第二項所定：當事人、代理
    人或辯護人於法院調查證據時，知有第一百五十九條第一項
    不得為證據之情形，而未於言詞辯論終結前聲明異議者，視
    為有前項之同意。乃係基於證據資料愈豐富，愈有助於真實
    發現之理念，酌採當事人進行主義之證據處分權原則，並強
    化言詞辯論主義，透過當事人等到庭所為之法庭活動，在使
    訴訟程式順暢進行之要求下，承認傳聞證據於一定條件內，
    得具證據適格。此種「擬制同意」，因與同條第一項之明示
    同意有別，實務上常見當事人等係以無異議或沒有意見表示
    之，斯時倘該證據資料之性質，已經辯護人閱卷而知悉，或
    自起訴書、原審判決書之記載而了解，或偵、審中經檢察官
    、審判長、受命法官、受託法官告知，或被告逕為認罪答辯
    或有類似之作為、情況，即可認該相關人員於調查證據之時
    ，知情而合於擬制同意之要件（最高法院九十六年度臺上字
    第四日七四號判決要旨可資參照）。查本院認定本案之證據
    依卷證所示，渠等作成或取得之狀態，並無違背其等個人意
    思而為陳述，或其他違法取供或不法取得之情形，且被告、
    辯護人就本案證據之證據能力，均未於言詞辯論終結前聲明
    異議，自視為同意，合先敘明。
二、訊據被告乙○○、丙○○固坦承提供各該帳戶供他人使用及
    提領款項之事實，亦供稱對檢察官起訴事實均不否認，惟均
    辯以不知係詐騙犯行云云。被告乙○○辯稱：合作金庫帳戶
    是由其申請的，是案外人「陳德昆」向表示公司有一筆緊急
    款項向其借帳戶使用，當天是「陳德昆」與其一起去開戶的
    ，開戶後存摺、印章就被「陳德昆」拿走了，其去刷帳戶的
    時候才發現有這麼多錢，後來「陳德昆」方面有三、四個人
    怕其不幫忙提領，就請其中一人陪同其去領款，總共領了二
    次，第一次領取九十九萬元，第二次領三百多萬元，分二天
    領取，領完之後，並沒有說借帳戶要其多少錢，第二次領完
    之後「陳德昆」直接塞了三萬元給其，其也覺得莫名其妙云
    云。另被告丙○○辯稱：其僅係幫友人即案外人「張志誠」
    領錢，其認識「張志誠」約十七、八年，八十三年到八十九
    年之間張志誠從事中古汽車買賣，八十九年之後就到大陸從
    事汽車買賣，案外人「張志誠」電話中向其表示需要匯錢，
    說買賣汽車請其幫忙，因在臺灣沒有帳戶所以向其借帳戶，
    其原本不想借，都是先拿以前申辦沒有在使用的舊帳戶借給
    案外人張志誠，就是永豐銀行帳戶，這是靜止帳戶，其在電
    話中告訴案外人「張志誠」帳號，之後案外人「張志誠」打
    電話表示沒有辦法使用，叫其處理，後來到銀行處理，讓帳
    戶不再是靜止帳戶可以使用，案外人「張志誠」表示帳戶那
    麼多有無其他靜止帳戶，就請其請一天假去解除，但其沒有
    同意，所以只有永豐銀行部分，後來永豐銀行帳戶有錢匯進
    去，案外人張志誠說他人在臺南，並託一個朋友陪同其去領
    錢，因為是一百二十萬元，案外人「張志誠」不放心，且又
    是上班時間，案外人張志誠是說這是仲介汽車買賣，就是舊
    車主賣給新車主的價金，先匯到這個帳戶，請其去領出來，
    領出來後就交那個朋友，該朋友其只知綽號，綽號也忘記了
    ，對檢察官起訴之犯罪事實，就證據來看是有，其不否認，
    只是覺得人性，被騙很划不來云云。
三、經查：
  (一)證人即被害人甲○○遭詐騙後依對方指示匯款至指定帳戶，
    共計匯款一千五百四十八萬元，其中匯款至被告乙○○之合
    作金庫帳戶、被告丙○○之永豐銀行帳戶各四百九十八萬、
    一百二十萬元之事實，業據證人甲○○於警詢時指證明確，
    並有匯款委託書、華僑銀行存款存摺封面影本四份、國泰世
    華銀行存摺封面影本、合作金庫銀行三民分行存摺封面影本
    各一份、合作金庫銀行大里分行九十六年八月十三日合金大
    里存字第０九六０００三九五五號函附之客戶當月份交易資
    料查詢單、新開戶建檔資料、印鑑卡影本（即被告乙○○帳
    戶資料）、永豐銀行西松分行九十六年七月十六日永號豐銀
    西松分行（０九六）字第０００二六號函附之客戶基本資料
    查詢、印鑑卡、存摺主檔查詢、存摺存款歷史往來明細查詢
    一覽表影本（即被告丙○○帳戶資料）在卷可參，又共同被
    告丁○○確有提供臺北富邦銀行帳戶供他人使用並代為提領
    款項一節，另共同被告戊○○提供臺灣中小企業銀行帳戶供
    他人使用之事實，業據渠等於偵查中供認無訛。是上開被害
    人甲○○遭詐騙匯款至附表所示帳戶之事實，至為明確。
  (二)被告乙○○、丙○○雖均以僅係提供帳戶與友人匯款及代友人
    提款置辯，惟查：
  (1)被告乙○○於警詢時辯以：其於臺中縣大里市○○路「豐原
    駭客」網咖因線上遊戲認識綽號「小白」之人，雙方聊得來
    「小白」前後向其借款三萬元，其因開學註冊需款向「小白
    」催討，「小白」表示身上沒錢要請家人匯錢，因無帳戶可
    供匯款，「小白」請其提供帳戶以利匯款後還錢，嗣「小白
    」打電話表示家人已匯款，請其一起至合作金庫銀行大里分
    行提款，至銀行櫃檯始知帳戶內有那麼多錢，其臨櫃提領現
    金九十九萬元，「小白」還其三萬元，餘款交與「小白」，
    翌日「小白」打電話說帳戶內還有錢，又與其一同領取，其
    與「小白」認識二個月，因覺得是好朋友，所以提供帳戶，
    且「小白」表示該筆匯款是父母給其購屋款項云云。復於偵
    訊時及本院審理中辯稱：其合作金庫帳戶是借與朋友「陳昆
    德」使用，其分二次提款九十九萬、三百九十七萬元後交付
    「陳德昆」，警詢時所述係因未曾至警察局，害怕、驚慌所
    以說謊云云。其所辯或稱因「小白」、或因「陳德昆」而提
    供帳戶及提款，所述前後不一，已非無疑。又被告乙○○於
    審理中或辯稱：「陳德昆」表示渠公司有一筆款項要匯下來
    要借其帳戶，但其不知道款項是多少，認為可能是薪水二、
    三萬元云云，復辯稱：「陳德昆」當時跟我說他們公司有一
    筆非常緊急的錢，非常急需要用這筆錢云云，所稱該筆款名
    目不一，而嗣後匯入金額高達近五百萬元，被告乙○○竟渾
    然未知此中底蘊即提供帳戶並代為提款，亦與常情有違。再
    者，被告乙○○於審理中另辯稱：案外人「陳德昆」向其借
    帳戶，「陳德昆」與其是朋友關係，是朋友的朋友，認識一
    、二年左右，平常沒有互動交往，沒有特別的交情；當時是
    在夜間部唸書，是在學校工讀，那幾天他一直打電話給其，
    都是一直鼓吹叫其借帳戶給他，問說其朋友能否借帳戶給他
    ，一直打電話來煩，其被騷擾到沒有辦法，只有提供自己的
    帳戶；開戶當天是「陳德昆」與其一起去開戶的，開戶後存
    摺、印章就被「陳德昆」拿走了，其第一次領取九十九萬元
    ，第二次領三百多萬元，分二天領取，領完之後，並沒有說
    借帳戶要其多少錢，第二次領完之後「陳德昆」直接塞了三
    萬元給其，其也覺得莫名其妙云云，揆其所述，被告乙○○
    顯與「陳德昆」之人並非熟稔，而個人帳戶事關個人交易理
    財重要事項，竟率意出借，且僅係因此人「一直鼓吹」其出
    借個人帳戶及他人帳戶，即專程為此人開戶申設戶供之使用
    ，復為其提領鉅額款項，嗣後並取得三萬元代價，被告辯以
    不知情云云，誠屬乖情悖理。
  (2)另被告丙○○辯以提供永豐銀行帳戶供「張志誠」者匯款並
    由其代為提領一百二十萬元云云，然其供稱該「張志誠」係
    十七、八年前認識，是當兵時放假在赤崁樓認識，八十三年
    到八十九年之間「張志誠」從事中古汽車買賣，八十九年之
    後就到大陸從事汽車買賣云云，另於偵查中供稱「張志誠」
    底細其不是很清楚等語，足見該「張志誠」者與被告丙○○
    僅係年輕時服役放假在風景區偶然相識之人，嗣對之並無特
    別交往，竟提供帳戶供之匯款且代為提款，金額亦高達一百
    二十萬元，且被告於偵查中供稱除本案外另提供第一銀行、
    中國信託銀行帳戶與「張志誠」使用並代為提款，且遭起訴
    等語，足徵被告丙○○除本件犯行外，猶有其他提供帳戶及
    提款之行為，更非偶然出借帳戶與友人應急之舉。
  (三)再者，我國近年出售帳戶、電話供詐欺集團行騙甚為猖厥，
    有關詐欺集團詐使用出售之「人頭帳戶」供被害人匯款，該
    提供帳戶者倘有幫助詐欺之犯意，以我國司法實務之認定悉
    成立幫助詐欺取財罪，而因該「人頭帳戶」之提供者因與詐
    欺集團無犯意絡，僅以幫助之意交付帳戶資料，故詐欺集團
    成員往往由具有共犯關係之「車手」負責持「人頭帳戶」提
    款卡前往提款，此因此等帳戶往往係詐欺集團輾轉取得，且
    提供「人頭帳戶」之人與詐欺集團成員並無一定之信賴關係
    ，故負責分工提款之「車手」，係實際經手詐騙之現款，自
    有一定之信任，方使之得以接觸現款。被告二人提供帳戶資
    料號碼供詐欺集團成員用，且猶為之提款、匯款，而能接觸
    鉅額現款，足見該詐欺集團成員對被告應有相當程度之信賴
    關係，應無疑義。按正犯、從犯之區別，係以其主觀之犯意
    及客觀之犯行為標準，凡以自己犯罪之意思而參與犯罪，無
    論其所參與者是否犯罪構成要件之行為，皆為正犯，其以幫
    助他人犯罪之意思而參與犯罪，其所參與者，苟係犯罪構成
    要件之行為，亦為正犯，必以幫助他人犯罪之意思而參與犯
    罪，其所參與者又為犯罪構成要件以外之行為，始為從犯，
    最高法院二十五年度上字第二二五三號判例意旨可資參照。
    我國現今電話詐騙犯罪猖獗，此犯罪類型常須蒐羅電話門號
    、金融機構帳戶、撥打電話、指定被害人匯款帳戶、自帳戶
    提領款項、取贓分贓等階段，乃係需由多人縝密分工方能完
    成之集團性犯罪，被告乙○○、丙○○非惟提供帳戶供詐欺
    集團使用，猶負責提領款項擔任俗稱「車手」之工作，自均
    應論以共同正犯而非幫助犯。綜上，被告乙○○、丙○○二
    人事證至為明確，犯行洵堪認定，應予依法論科。
四、核被告乙○○、丙○○二人所為，均係犯刑法第三百三十九
    條第一項之詐欺取財罪。又按共同實施犯罪行為之人，在合
    同意思範圍以內，各自分擔犯罪行為之一部，相互利用他人
    之行為，以達其犯罪之目的者，即應對於全部所發生之結果
    ，共同負責，且共同正犯之意思聯絡，原不以數人間直接發
    生者為限，即有間接聯絡者，亦包括在內。如甲分別邀約乙
    、丙犯罪，雖乙、丙間彼此並無直接之聯絡，亦無礙於其為
    共同正犯之成立，最高法院九十二年度臺上字第五四０七號
    判決可資參照。再被告乙○○、丙○○二人分別係因案外人
    「陳德昆」、「張志誠」邀約而參與本件犯行，揆諸上開說
    明，渠等二人與共同被告丁○○、不詳姓名年籍自稱「陳昆
    德」、「張志誠」、「彭建馨」、「臺北市刑事警察局李國
    榮警官」、「金管會林宏明主任」、「高雄地檢署張先生」
    、「高雄地檢署庭長李先生」等成年男子及不詳姓名年籍自
    稱中華電信公司人員之成年女子及所屬之詐欺集團成員，就
    本件犯行有犯意聯絡及行為分擔，均為共同正犯。該詐欺集
    團成員多次電話詐騙被害人甲○○使之多次匯款至各該帳戶
    ，係基於同一詐欺取財之犯意，為完成同一詐欺取財之目的
    ，而於緊接之密接時間內，利用同一犯罪機會接續為之，均
    為接續犯，係實質上一罪，僅成立一個詐欺取財既遂罪。公
    訴人僅起訴就匯款至被告乙○○、丙○○各該合作金庫帳戶
    及永豐銀行帳戶部分（即附表編號1、6部分），尚有未洽，
    惟附表編號2、3、4、5、7、9部分與上開起訴部分有實質上
    一罪關係，本院自得併予審究。爰審酌被告乙○○、丙○○
    二人素行尚稱良好，被告乙○○前為修平技術學院學生、現
    已有正當工作（有休學證明書、員工職務證明書各一份可參
    ），而被害人甲○○遭詐騙金額非少、損失甚鉅、而被告乙○○、丙○○各別提領金額分別四百九十八萬及一百二十萬
    元，金額甚高，惟就現有證據觀之，渠等二人分工僅係限提
    供個人帳戶及負責提領部分款項，參與分工犯行較少，非屬
    詐欺集團成員核心，自非訛徒渠魁、元兇首惡，且均能坦承
    參與提供帳戶及負責提款事實之犯後態度等一切情狀，分別
    判處如主文所示之刑，以示儆懲。又被告丙○○另於九十六
    年六月二十八日提供第一銀行丹鳳分行、中國信託銀行新莊
    分行等帳戶與案外人「張志誠」所屬之詐欺集團使用，而案
    外人洪淑燕、賴清音詐騙匯款至被告丙○○上開帳戶，被告
    丙○○並代為提款等事實所涉犯詐欺犯行，經臺灣板橋地方
    法院檢察署檢察官以被告丙○○涉嫌幫助詐欺取財罪聲請簡
    易判決處刑，有臺灣板橋地方法檢察署檢察官九十六年度偵
    字第二四九八五、二五六九三號聲請簡易判決處刑書一份在
    卷可佐，而本院認提供帳戶並擔任車手提款為詐欺正犯，已
    如前述，而上開聲請簡易判決處刑書所載犯行時間與本件起
    訴被告丙○○詐欺犯行時間雖甚近，手法雷同，惟詐欺對象
    有別，且上開詐騙行為均在九十五年七月一日本次刑法修正
    施行後所犯，亦無修正前刑法第五十六條連續犯規定適用之
    餘地，自應分論併罰，併此敘明。
五、共同被告丁○○、戊○○另行審結。
據上論斷，應依刑事訴訟法第二百九十九條第一項前段，刑法第
二十八條、第三百三十九條第一項，刑法施行法第一條之一，判
決如主文。
本案經檢察官葉柏岳到庭執行職務。
中    華    民    國    97    年    12    月    8     日
                  刑事第十四庭  審判長法  官  陳  葳
                                      法  官  洪堯讚
                                      法  官  李慧瑜
以上正本證明與原本無異。
如不服本判決應於收受判決後10日內向本院提出上訴書狀，並應
敘述具體理由；其未敘述上訴理由者，應於上訴期間屆滿後20日
內向本院補提理由書（均須按他造當事人之人數附繕本）「切勿
逕送上級法院」。
                                      書記官  張雅如
中    華    民    國    97    年    12    月    8     日
附錄法條：
刑法第三百三十九條第一項：
意圖為自己或第三人不法之所有，以詐術使人將本人或第三人之
物交付者，處五年以下有期徒刑、拘役或科或併科一千元以下罰
金。
附表：
┌──┬────┬──────┬──────┬──────┬────────┐
│編號│匯款時間│匯款地點    │匯入帳戶    │ 匯款金額   │提領人          │
│    │        │            │            │（新臺幣）  │                │
├──┼────┼──────┼──────┼──────┼────────┤
│1   │九十六年│高雄市博愛一│戶名乙○○，│四百九十八萬│由乙○○於九十六│
│    │六月二十│路五五號之華│合作金庫銀行│元          │年六月二十六日、│
│    │六日下午│僑銀行三民分│大里分行帳戶│            │六月二十七日分別│
│    │一時五十│行          │，帳號：1025│            │提領九十九萬元、│
│    │八分    │            │00000000號。│            │三百九十七萬元，│
│    │        │            │            │            │並轉交予自稱「陳│
│    │        │            │            │            │德昆」真實姓名不│
│    │        │            │            │            │詳男子（「陳德昆│
│    │        │            │            │            │」所涉犯行部分，│
│    │        │            │            │            │由檢察官另行偵辦│
│    │        │            │            │            │）。            │
├──┼────┼──────┼──────┼──────┼────────┤
│2   │九十六年│同上        │戶名王美雲，│一百萬元    │王美雲經檢察官不│
│    │六月二十│            │聯邦銀行西屯│            │起訴處分。      │
│    │七日上午│            │分行，帳號：│            │                │
│    │十一時二│            │000000000000│            │                │
│    │十分    │            │號。        │            │                │
│    │        │            │            │            │                │
├──┼────┼──────┼──────┼──────┼────────┤
│3   │九十六年│同上        │戶名劉建宏，│一百萬元    │                │
│    │六月二十│            │彰化銀行埔里│            │                │
│    │七日中午│            │分行，帳號：│            │                │
│    │十二四十│            │000000000000│            │                │
│    │一分    │            │00號。      │            │                │
│    │        │            │            │            │                │
│    │        │            │            │            │                │
│    │        │            │            │            │                │
│    │        │            │            │            │                │
├──┼────┼──────┼──────┼──────┼────────┤
│4   │九十六年│同上        │戶名黃建宏，│一百萬元    │                │
│    │六月二十│            │陽信銀行三重│            │                │
│    │七日中午│            │分行，帳號：│            │                │
│    │十二時四│            │00000000000 │            │                │
│    │十二分  │            │號。        │            │                │
├──┼────┼──────┼──────┼──────┼────────┤
│5   │九十六年│同上        │戶名丁○○，│三百萬元    │由丁○○於九十六│
│    │六月二十│            │臺北富邦銀行│            │年六月二十七日提│
│    │七日下午│            │金華分行，帳│            │領二百九十五萬元│
│    │一時五十│            │號：00000000│            │，並轉交予自稱「│
│    │一分    │            │4409號。    │            │彭建馨」真實姓名│
│    │        │            │            │            │不詳男子（「彭建│
│    │        │            │            │            │馨」所涉犯行部分│
│    │        │            │            │            │，由檢察官另行偵│
│    │        │            │            │            │辦，丁○○待到案│
│    │        │            │            │            │後另行審結）。  │
├──┼────┼──────┼──────┼──────┼────────┤
│6   │九十六年│同上        │戶名丙○○，│一百二十萬元│由丙○○於九十六│
│    │六月二十│            │永豐銀行松山│            │年六月二十八日提│
│    │八日下午│            │分行，帳號：│            │領一百二十萬元，│
│    │二時十七│            │000000000000│            │並轉交予自稱「張│
│    │分      │            │93號。      │            │志誠」真實姓名不│
│    │        │            │            │            │詳男子。（「張志│
│    │        │            │            │            │誠」所涉犯行部分│
│    │        │            │            │            │，由檢察官另行偵│
│    │        │            │            │            │辦）            │
├──┼────┼──────┼──────┼──────┼────────┤
│7   │九十六年│合作金庫銀行│戶名張正裕，│八十萬元    │張正裕經檢察官不│
│    │六月二十│三民分行    │埔里郵局，帳│            │起訴處分。      │
│    │八日    │            │號：00000000│            │                │
│    │        │            │402838號。  │            │                │
│    │        │            │            │            │                │
│    │        │            │            │            │                │
├──┼────┼──────┼──────┼──────┼────────┤
│8   │九十六年│高雄市博愛一│戶名戊○○，│一百萬元    │戊○○部分本院另│
│    │六月二十│路三六六號之│臺灣中小企業│            │行審結。        │
│    │八日    │國泰世華銀行│銀行，帳號：│            │                │
│    │        │三民分行    │00000000000 │            │                │
│    │        │            │號          │            │                │
├──┼────┼──────┼──────┼──────┼────────┤
│9   │九十六年│國泰世華銀行│戶名巫勇道，│一百五十萬元│                │
│    │七月二日│高雄分行    │國泰世華銀行│            │                │
│    │上午十時│            │館前分行，帳│            │                │
│    │五十八分│            │號：00000000│            │                │
│    │        │            │860         │            │                │
│    │        │            │號。        │            │                │
│    │        │            │            │            │                │
└──┴────┴──────┴──────┴──────┴────────┘


司法院資訊處製作；財團法人民間司法改革基金會備份。
